【裁判字號】    97,交訴,18
【裁判日期】    970829
【裁判案由】    業務過失致死
【裁判全文】
臺灣新竹地方法院刑事判決              97年度交訴字第18號
    公  訴  人  臺灣新竹地方法院檢察署檢察官
    被      告  甲○○
                          8號.
上列被告因業務過失致死案件，經檢察官提起公訴（97年度偵字
第2461號），本院依簡式審判程序判決如下：
    主  文
甲○○從事業務之人，因業務上之過失致人於死，處有期徒刑陸
月，如易科罰金，以新臺幣壹仟元折算壹日。緩刑年。
甲○○應自民國97年9月25日起至99年11月25日止，於每月25日
前，給付新臺幣壹萬元予丁○○。
    事  實
一、甲○○在斗崙交通有限公司（下稱斗崙公司）擔任聯結車司
    機職務，為從事駕駛業務之人，其於民國96年5月5日上午8
    時45分許，駕駛車號503-HD號營業用半聯結車，沿新竹縣竹
    北市○○路○○道台一線由南往北方向行駛，行經台一線66
    .8 公里處，認有停車整理車上貨物、帆布之必要，原應注
    意在顯有妨礙他車通行之處所不得停車，停車時不得佔用機
    車優先道，以免妨礙機車通行，且能注意該處路面邊緣距離
    機車優先道僅約1公尺，停車空間不足，縱車輛沿路面邊緣
    停放，車身亦會佔用到機車優先道，而依當時天雨、日間有
    自然光線、柏油路面濕潤、無缺陷、視距良好等情狀，並無
    不能注意之情事，竟疏未注意，貿然將上開半聯結車停放在
    該處路旁而佔用部分機車優先道。適同向之丙○○騎乘車號
    MJ 3-790號重型機車沿上開機車優先道至該處，亦疏未注意
    車前狀況，不慎撞及甲○○停放該處路旁之半聯結車左後車
    尾，丙○○因而人車倒地，雖經送醫急救，仍因頭部及胸部
    鈍力損傷，延至當日上午10時48分許不治死亡。
二、案經丙○○之父丁○○告訴及新竹縣政府警察局竹北分局報
    告臺灣新竹地方法院檢察署檢察官相驗後偵辦。
    理  由
甲、程序部分
    本件被告甲○○所犯業務過失致死罪，係非死刑、無期徒刑
    、最輕本刑為3年以上有期徒刑之罪，被告於本院準備程序
    進行中，就被訴事實為有罪之陳述，經本院合議庭認合於刑
    事訴訟法第273條之1第1項之規定，裁定進行簡式審判程序
    。
乙、實體部分
一、證據
（一）訊據被告甲○○對於事實欄所載之犯罪事實迭於警詢、偵
      訊及本院準備程序、審理中均自白認罪，並經告訴人即被
      害人丙○○之父丁○○及被害人之母乙○○○於警詢、偵
      訊指訴歷歷（見96相227：8至10頁、33至34頁、52頁、53
      頁）。且有道路交通事故現場圖2紙、道路交通事故調查
      報告表(一)、(二)1份、東元綜合醫院診斷證明書（乙種）1紙
      、證號查詢汽車駕駛人2紙、現場照片照片24幀附卷可稽
      （見96相227：11至12頁、14至15頁、16頁、19至20頁、2
      1至32頁）。又被害人丙○○係因本件車禍致死之事實，
      業經臺灣新竹地方法院檢察署檢察官督同法醫師相驗屬實
      ，並製有勘驗筆錄、相驗屍體證明書、驗斷書、勘驗筆錄
      、相驗照片4幀在卷可憑（見96相227：32-1至32-8頁、36
      頁、37至39頁）。
（二）按「臨時停車時，應依車輛順行方向緊靠道路右側，但單
      行道應緊靠路邊停車。其右側前後輪胎外側距離緣石或路
      面邊緣不得逾六十公分，但大型車不得逾一公尺，在單行
      道左側臨時停車時，比照辦理」，道路交通規則第111條
      第2項定有明文。被告本應注意上開道路交通安全規則之
      規定，且依道路交通事故調查報告表載明，當時天雨、日
      間有自然光線、柏油路面濕潤、無缺陷、視距良好等情狀
      ，又無不能注意之情事，竟將營業用半聯結車臨時停放停
      車空間不足之路邊，致車身佔用機車優先道，被告自有過
      失。此經臺灣省竹苗區車輛行車事故鑑定委員會鑑定結果
      ，亦為相同之認定，有該會於96年6月15日所出具之竹苗
      鑑960306字第0965302057號函所附鑑定意見書1份在卷可
      按（見96相227：43至46頁）。雖被害人騎乘機車未注意
      車前狀況撞擊被告停放之車輛，亦有過失，然此亦不能解
      免被告之責任。此外，本件被害人死亡確因被告之過失所
      致，是被告之過失行為與被害人之死亡結果間，具有相當
      因果關係。
（三）從而，本案事證已臻明確，被告過失致死犯行，堪予認定
      ，自應依法予以論科。
二、論罪科刑
（一）被告在斗崙公司擔任聯結車司機，為從事駕駛業務之人，
      核其所為，係犯第276條第2項之業務過失致死罪。
（二）爰審酌被告將營業用半聯結車臨時停放停車空間不足之路
      邊，致車身佔用機車優先道，適被害人騎乘機車撞擊倒地
      ，造成被害人死亡結果，被告自有不該；併審及被害人騎
      乘機車未注意車前狀況撞擊被告停放之車輛為本件車禍事
      故之肇事主因，而被告駕駛半聯結車佔用機車優先道停車
      影響他人通行為肇事次因，此有前開臺灣省竹苗區車輛行
      車事故鑑定委員會出具之鑑定意見在卷足按；暨被告犯罪
      後態度坦承一切犯行堪認態度良好等一切情狀，量處如主
      文所示之刑，並諭知易科罰金之折算標準。
三、末查，被告未曾因故意犯罪受有期徒刑以上刑之宣告，有臺
    灣高等法院被告前案紀錄表在卷足按，其因一時失慮致罹刑
    章，犯罪後坦承犯行，態度良好，又被告與被害人家屬乙○○○、乙○○○以新臺幣（下同）200萬元達成民事上和解
    ，並已依約支付現金160萬元、面額12萬元支票、96年8月25
    日應付之1萬元等情，有和解筆錄、本院電話紀錄在卷可查
    ，其經此次偵審程序，當知所警惕，信無再犯之虞，本院認
    其所受宣告之刑以暫不執行為適當，故依刑法第74條第1項
    第1款之規定，併予宣告緩刑3年，以啟自新。另依同法第74
    條第2項第3款規定，就餘款27萬元部分，命被告履行和解條
    件而如主文第2項所示。
四、據上論斷，應依刑事訴訟法第273條之1第1項、第299條第1
    項前段，刑法第276條第2項、第41條第1項前段、第74條第1
    項第1款、第2項第3款，刑法施行法第1條之1，判決如主文
    。
本案經檢察官張凱絜到庭執行職務。
中    華    民    國    97    年    8     月    29    日
                              交通法庭法  官    黃美文
以上正本證明與原本無異。
如不服本判決應於收受本判決後10日內向本院提出上訴書狀，其
未敘述上訴理由者，並得於提起上訴後10日內向本院補提理由書
狀 (均須按他造當事人之人數附繕本)「切勿逕送上級法院」。
中    華    民    國    97    年    8     月    29    日
                                      書記官    陳怡芳
附錄本案論罪科刑所適用法條全文：
刑法第276條：
因過失致人於死者，處 2 年以下有期徒刑、拘役或 2 千元以下
罰金。
從事業務之人，因業務上之過失犯前項之罪者，處5年以下有期
徒刑或拘役，得併科3千元以下罰金。


司法院資訊處製作；財團法人民間司法改革基金會備份。
